【裁判字號】    88,易,4222
【裁判日期】    890307
【裁判案由】    竊盜
【裁判全文】
臺灣板橋地方法院刑事判決                        八十八年度易字第四二二二號
    公  訴  人  臺灣板橋地方法院檢察署檢察官
    被      告  戊○○
右列被告因竊盜案件，經檢察官提起公訴（八十八年度偵字第二００四六號），本院
判決如左：
    主  文
戊○○連續攜帶兇器竊盜，累犯，處有期徒刑壹年捌月。
扣案之六角扳手貳支及鐵夾壹把均沒收。
    事  實
一、戊○○曾有多次違反麻醉藥品管理條例前科，其於民國八十六年九月三十日因違
    反麻醉藥品管理條例案件，經本院以八十六年度易字第四三八四號判決處有期徒
    刑七月，於八十七年三月九日確定，已於八十八年四月八日執行完畢，猶不知悔
    改，竟基於意圖為自己不法所有之概括犯意，自八十八年七月三十日凌晨三時許
    起至八十八年八月二十五日晚上十時許止，在台北縣板橋市、林口鄉、三峽鎮等
    地，持其所有客觀上可供兇器使用之六角扳手兩支及鐵夾一把，以破壞汽車門鎖
    及電門鎖之方法，連續五次竊得丙○○等人所有之車輛（詳細之犯罪時間、地點
    、所竊得之財物及被害人等均如附表所載）。嗣於八十八年八月二十六日凌晨零
    時三十分許，戊○○駕駛其竊得之車號ＬＮ─一八三二號自用小客車搭載不知情
    之友人林勇麟，行經臺北縣鶯歌鎮○○街之產業道路時，因該車故障熄火，戊○
    ○見林勇麟因酒醉在車內睡覺，竟承前之概括犯意，持上開六角板手兩支及鐵夾
    一把下車，著手竊取丁○○所有（車主登記為宏盛通運有限公司）停放於該處路
    旁之車號ＦＨ─七四七號曳引車一輛，惟其於破壞該車之車門鎖、拐杖鎖及電門
    鎖後，因無法發動該車而未得手，戊○○遂返回車號ＬＮ─一八三二號自用小客
    車內休息，適為巡邏之警員查獲，並扣得戊○○所有、供行竊所用之上開六角扳
    手二支、鐵夾一把。
二、案經台北縣警察局三峽分局報請台灣板橋地方法院檢察署檢察官偵查起訴。
    理  由
一、右揭事實，業據被告戊○○於偵審中坦承不諱，核與被害人丁○○、甲○○、己
    ○○、庚○○、丙○○、乙○○於警訊時指訴之情節相符，並有贓物認領保管單
    、車籍作業系統─查詢認可資料、臺北縣警察局車輛失竊證明單、車輛竊盜車牌
    失竊資料個別查詢報表─查詢車輛認可資料各二紙附卷可稽，復有上開六角扳手
    二支及鐵夾一把扣案可資佐證；又上開六角扳手二支，較長者長約二十點五公分
    ，較短者長約十六點五公分，除塑膠把柄外，餘均為鐵製，質地堅硬，前端磨平
    尖銳，而上開鐵夾一把全為鐵製，長約二十二公分，寬約五公分，質地堅硬，已
    經本院勘驗明確，製有八十九年二月十六日勘驗筆錄一份在卷可憑，是上開六角
    扳手二支及鐵夾一把於客觀上均可供兇器使用，足對他人之生命、身體安全造成
    威脅。本件事證明確，被告之犯行洵堪認定。
二、核被告為附表編號一至五所示之行為，均係犯刑法第三百二十一條第一項第三款
    之攜帶兇器竊盜罪；而被告於八十八年八月二十六日凌晨零時三十分許著手竊取
    車號ＦＨ─七四七號曳引車一輛而未得逞之行為，係犯刑法第三百二十一條第二
    項、第一項第三款之攜帶兇器竊盜未遂罪；被告先後多次竊盜犯行，時間緊接，
    所犯係構成要件相同之罪名，顯係基於概括之犯意而反覆為之，應依連續犯規定
    論以較重之攜帶兇器竊盜一罪，並加重其刑。末查被告有事實欄所載之犯罪前科
    及受有期徒刑執行完畢之事實，有台灣高等法院檢察署刑案紀錄簡覆表一份在卷
    足憑，其於有期徒刑執行完畢後，五年以內再犯本案法定刑含有期徒刑之罪，為
    累犯，應依法遞加重其刑。爰審酌被告之犯罪動機、目的、手段、竊盜之次數、
    所竊得財物之價值及犯後坦承犯行，態度尚稱良好等一切情狀，量處如主文所示
    之刑。扣案之上開六角扳手二支及鐵夾一把為被告所有、供犯本罪所用之物，業
    據被告供明在卷，爰依刑法第三十八條第一項第二款規定諭知沒收；至警方查獲
    本案時同時扣得之一字型及十字型螺絲起子共二支、暨鑰匙一支，被告陳明係伊
    所竊得贓車上之物品，非屬伊所有，亦未做為竊盜之工具等語，查無其他積極證
    據足資證明上開螺絲起子二支及鑰匙一支屬被告所有、供犯本案所用之物，又非
    違禁物，爰不諭知沒收，附此敘明。
據上論斷，應依刑事訴訟法第二百九十九條第一項前段，刑法第五十六條、第三百二
十一條第一項第三款、第四十七條、第三十八條第一項第二款，判決如主文。
本案經檢察官陳盈錦到庭執行職務。
中      華      民      國      八十九    年      三      月      七    日
                                      臺灣板橋地方法院刑事第三庭
                                          法  官  樊  季  康
右正本證明與原本無異。
如不服本判決，應於判決送達後十日內，向本院提出上訴狀。
                                          書記官  馬  秀  芳
中      華      民      國      八十九    年      三      月      九    日
論罪法條：
刑法第三百二十一條第一項
附  表：
┌─┬────────┬────────┬───────────┬───┐
│編│犯  罪   時  間 │犯  罪   地   點│竊   得   之   財   物│被害人│
│號│                │                │                      │      │
├─┼────────┼────────┼───────────┼───┤
│一│八十八年七月三十│臺北縣板橋市溪頭│車號ＤＵ─六０三０號自│丙○○│
│  │日（起訴書誤載為│街八十一號前    │用小客車一輛          │      │
│  │二十九日）凌晨三│                │                      │      │
│  │時許            │                │                      │      │
├─┼────────┼────────┼───────────┼───┤
│二│八十八年八月十九│臺北縣林口鄉忠孝│車號三Ｐ─五二０號營業│己○○│
│  │日凌晨          │路三七六巷內    │用小客車一輛│（車主│
│  │                │                │                      │登記為│
│  │                │                │                      │桃誡交│
│  │                │                │                      │通公司│
│  │                │                │                      │）。  │
├─┼────────┼────────┼───────────┼───┤
│三│八十八年八月二十│臺北縣板橋市中山│車號ＡＯ─一三一七號自│乙○○│
│  │二日凌晨        │路一段二八三巷三│用小客車一輛          │      │
│  │                │弄七號前        │                      │      │
├─┼────────┼────────┼───────────┼───┤
│四│八十八年八月二十│臺北縣三峽鎮復興│車號ＧＺ─七三二五號自│庚○○│
│  │三日晚上八時許  │路一六０巷內    │用小貨車一輛          │      │
├─┼────────┼────────┼───────────┼───┤
│五│八十八年八月二十│臺北縣板橋市介壽│車號ＬＮ─一八三二號自│甲○○│
│  │五日晚上十時許  │街底            │用小客車一輛。        │      │
└─┴────────┴────────┴───────────┴───┘


司法院資訊處製作；財團法人民間司法改革基金會備份。
